臺灣彰化地方法院刑事判決
110年度訴字第1029號
公  訴  人  臺灣彰化地方檢察署檢察官 
被      告  徐詠智



選任辯護人  許凱翔律師
            張崇哲律師
上列被告因違反毒品危害防制條例案件，經檢察官提起公訴（11
0年度偵字第12252號、第13905號），本院判決如下：
    主  文
徐詠智犯如附表所示之罪，各處如附表主文欄所示之刑及沒收。
有期徒刑部分，應執行有期徒刑陸年。
    犯 罪 事 實
一、徐詠智知悉海洛因、甲基安非他命分別屬毒品危害防制條例
    第2條第2項第1款、第2款公告列為管制之第一級、第二級毒
    品，不得非法持有、轉讓或販賣，仍分別基於轉讓第一級毒
    品或販賣第二級毒品以營利之犯意，而為下列犯行：
  ㈠於民國110年6月初某日，在徐詠智位於彰化縣○○鄉○○村○○巷0
    0○0號住處，無償轉讓摻有海洛因之香菸予王成元施用。
  ㈡於同年7月9日晚上9時58分許，在徐詠智上開住處，無償轉讓
    摻有海洛因之香菸予王成元施用。
  ㈢於同年8月中旬某日上午11時許，在彰化縣○○鄉○○路二段（起
    訴書誤載為中山路）正新輪胎公司旁，販賣新臺幣(下同)3
    千元之甲基安非他命予陳國彬1次，並收取3千元之販毒款項
    。
  ㈣於同年8、9月間某日(與前一次【即㈢所示之時間】間隔約10
    天)下午7時許，在徐詠智上開住處，販賣3千元之甲基安非
    他命予陳國彬1次，該次尚未收取3千元之販毒款項。
  ㈤於同年8月中旬某日，在徐詠智上開住處房間，販賣1千元之
    甲基安非他命予黃永成1次，並收取1千元之販毒款項。
  ㈥於同年8月28日上午6時37分後不久，在徐詠智上開住處，販
    賣1千元之甲基安非他命予黃永成1次，該次尚未收取1千元
    之販毒款項。
  ㈦於同年9月5日上午11時許，在彰化縣○○鄉○○路二段（起訴書
    誤載為中山路）正新輪胎公司附近，販賣3千元之甲基安非
    他命予陳國彬1次，該次尚未收取3千元之販毒款項。
二、嗣經警於110年10月4日上午5時30分許，持本院核發之搜索
    票，至徐詠智上開住處執行搜索，並扣得海洛因殘渣袋21包
    、使用過安非他命玻璃吸食器1個及OPPO智慧型手機1支，而
    悉上情。
三、案經彰化縣警察局田中分局報請臺灣彰化地方檢察署檢察官
    偵查起訴。　　
    理  由
一、以下本案所引用被告以外之人於審判外之言詞或書面陳述，
    而不符合刑事訴訟法第159條之1至第159條之4之規定者，均
    經本院於審理時當庭直接提示而為合法之調查，檢察官、被
    告及辯護人均不爭執其證據能力，本院審酌前開證據作成或
    取得之情況，並無非法或不當取證之情事，亦無顯不可信之
    狀況，故認為適當而均得作為證據。是前開證據，依刑事訴
    訟法第159條之5之規定，皆具有證據能力，先予敘明。
二、上開犯罪事實，業據被告徐詠智於偵訊及本院審理中均坦承
    不諱（見偵字第12252號卷㈠第195至199頁、卷㈢第275至277
    頁），並有證人王成元、陳國彬、黃永成於警詢、偵訊中之
    證述（見偵字第12252號卷㈡第117至121、153至157頁、卷㈢
    第5至13、65至71、73至81、137至141頁）在卷可稽，復有
    對話紀錄、通聯紀錄勘察照片、彰化縣警察局田中分局搜索
    扣押筆錄、扣押物品目錄表、扣押物品收據及扣押物照片、
    監視器翻拍照片及時序表、車輛詳細資料報表、現場照片、
    車行紀錄匯出文字資料、google地圖、職務報告等（見偵字
    第12252號卷㈠第83至85、97至103頁背面、155至167頁、卷㈡
    第123至125、149頁、卷㈢第15至35、105至115、153至163、
    239至251頁）附卷可參，足認被告任意性自白與事實相符。
    從而，本案事證明確，被告前開犯行，堪以認定，應予依法
    論科。
三、論罪科刑：
  ㈠按海洛因、甲基安非他命為毒品危害防制條例第2條第2項第1
    款、第2款所列管之第一級、第二級毒品，不得非法持有、
    轉讓、販賣。是核被告就附表編號1、2所為，均係犯毒品危
    害防制條例第8條第1項之轉讓第一級毒品罪；就附表編號3
    至7所為，均係犯毒品危害防制條例第4條第2項之販賣第二
    級毒品罪。而被告各次轉讓、販賣毒品，分別持有該毒品之
    低度行為，均為販賣之高度行為所吸收，皆不另論罪。
  ㈡被告所犯上開各罪間，犯意各別、行為互殊，應予分別論罪
    。
  ㈢被告就所為各次犯行，迭於偵查及本院審理中均自白犯罪，
    合於毒品危害防制條例第17條第2項「於偵查及歷次審判中
    均自白」之要件，應分別依該規定減輕其刑。
  ㈣辯護人另以被告販賣毒品數量甚微，情節輕微，就販賣第二
    級毒品部分，請求再依刑法第59條酌減其刑等語。然本院慮
    及販賣甲基安非他命，助長毒品氾濫，並衍生諸多家庭、社
    會乃至犯罪問題，而其法定刑，依毒品危害防制條例第4條
    第2項規定為「無期徒刑或10年以上有期徒刑，得併科新臺
    幣1千5百萬元以下罰金」，於依毒品危害防制條例第17條第
    2項減輕其刑後，其最低刑度為5年，兩相權衡，本院認並無
    情輕法重之情，自無依該規定予以酌減其刑之必要。是以，
    辯護人前開主張，洵屬無據，而無可採。
  ㈤爰審酌被告所為轉讓第一級毒品、販賣第二級毒品犯行，使
    毒品氾濫，嚴重危害國人身心健康，危害社會程度匪淺，惟
    審酌其犯後於偵審中均坦承犯行，勇敢接受法律制裁，尚有
    悔意，再參酌其轉讓、販賣毒品之對象、數量、金額等情，
    暨其智識程度、生活狀況等一切情狀，分別量處如附表主文
    欄所示之刑，並定其應執行之刑如主文所示，以資儆懲。
四、沒收：
　㈠扣案之OPPO手機1支為被告所有，供其為前開販賣毒品犯行所
    用之物，業據被告供承在卷，並有上開扣押筆錄、扣案物品
    照片在卷可參，爰依刑法第38條第2項前段之規定，於被告
    所犯販賣毒品犯行項下宣告沒收。
　㈥就附表編號3、5所示2次販賣毒品犯行，被告各得3千元、1千
    元之販毒款項，業經前開所認定，均屬被告之犯罪所得，雖
    未扣案，仍均應依刑法第38條之1第1項前段、第3項規定，
    於被告所犯各該犯行項下宣告沒收，於全部或一部不能沒收
    或不宜執行沒收時，追徵其價額；另就附表編號4、6、7所
    示3次販賣毒品犯行，被告均稱尚未收取販毒款項，復查無
    其他證據可資認定被告確實已收取對價，基於有利於被告之
    認定，即認被告該3次販賣毒品所得尚未收取，既無販賣所
    得，即無從為犯罪所得之沒收，附此敘明。
　㈦另扣案之海洛因殘渣袋21包、使用過安非他命玻璃吸食器1個
    ，雖為被告所有，惟與本案無直接關聯性，爰不另為沒收之
    宣告，附此敘明。
據上論斷，應依刑事訴訟法第299條第1項前段，毒品危害防制條
例第4條第2項、第8條第1項、第17條第2項，刑法第11條、第51
條第5款、第38條第2項前段、第38條之1第1項前段、第3項，判
決如主文。
中　　華　　民　　國　　111 　年　　1 　　月　　11　　日
                  刑事第四庭    審判長法官   余仕明
                                法      官   黃玉齡 
                                法      官   林怡君
以上正本證明與原本無異。
如不服本判決應於收受判決後20日內向本院提出上訴書狀，並應
敘述具體理由；其未敘述上訴理由者，應於上訴期間屆滿後20日
內向本院補提理由書（均須按他造當事人之人數附繕本）「切勿
逕送上級法院」。
中　　華　　民　　國　　111 　年　　1 　　月　　11　　日
                                書  記  官   馬竹君
附錄本案論罪科刑法條：
毒品危害防制條例第4條第2項
製造、運輸、販賣第二級毒品者，處無期徒刑或10年以上有期徒
刑，得併科新臺幣1千5百萬元以下罰金。
毒品危害防制條例第8條第1項
轉讓第一級毒品者，處1年以上7年以下有期徒刑，得併科新臺幣
1百萬元以下罰金。
附表：
編號 犯罪事實 主     文 1 如犯罪事實欄一、㈠所示（原起訴書犯罪事實欄一、㈠）。 徐詠智轉讓第一級毒品，處有期徒刑捌月。 2 如犯罪事實欄一、㈡所示（原起訴書犯罪事實欄一、㈠）。 徐詠智轉讓第一級毒品，處有期徒刑捌月。 3 如犯罪事實欄一、㈢所示（原起訴書犯罪事實欄一、㈡）。 徐詠智販賣第二級毒品，處有期徒刑伍年肆月。扣案之OPPO手機壹支沒收。未扣案之販賣第二級毒品所得新臺幣參仟元沒收，於全部或一部不能沒收或不宜執行沒收時，追徵其價額。 4 如犯罪事實欄一、㈣所示（原起訴書犯罪事實欄一、㈢）。 徐詠智販賣第二級毒品，處有期徒刑伍年肆月。扣案之OPPO手機壹支沒收。 5 如犯罪事實欄一、㈤所示（原起訴書犯罪事實欄一、㈤）。 徐詠智販賣第二級毒品，處有期徒刑伍年貳月。扣案之OPPO手機壹支沒收。未扣案之販賣第二級毒品所得新臺幣壹仟元沒收，於全部或一部不能沒收或不宜執行沒收時，追徵其價額。 6 如犯罪事實欄一、㈥所示（原起訴書犯罪事實欄一、㈥）。 徐詠智販賣第二級毒品，處有期徒刑伍年貳月。扣案之OPPO手機壹支沒收。 7 如犯罪事實欄一、㈦所示（原起訴書犯罪事實欄一、㈣）。 徐詠智販賣第二級毒品，處有期徒刑伍年肆月。扣案之OPPO手機壹支沒收。